【裁判字號】    98,審訴,1425
【裁判日期】    980722
【裁判案由】    毒品危害防制條例
【裁判全文】
臺灣桃園地方法院刑事判決            98年度審訴字第1425號
公  訴  人  臺灣桃園地方法院檢察署檢察官
被      告  甲○○
指定辯護人  本院公設辯護人  陳瑞明
上列被告因毒品危害防制條例案件，經檢察官提起公訴（98年度
毒偵字第1577號），嗣被告於準備程序進行中為有罪之陳述，經
本院合議庭裁定由受命法官獨任進行簡式審判程序後，聲請改依
協商程序而為判決，本院判決如下：
    主  文
甲○○施用第一級毒品，累犯，處有期徒刑玖月。扣案之海洛因
殘渣袋壹只沒收銷燬，注射針筒壹支沒收。
    事實及理由
一、本件被告所犯係死刑、無期徒刑或最輕本刑為3 年以上有期
    徒刑以外之罪，其於準備程序中就被訴事實為有罪之陳述，
    經本院告知簡式審判程序之旨，並聽取公訴人、被告及辯護
    人之意見後，爰依刑事訴訟法第273 條之1 第1 項規定合議
    裁定由受命法官獨任進行簡式審判程序。
二、甲○○前有賭博、竊盜、違反毒品危害防制條例等前科，其
    中於民國93年間因竊盜案件，經臺灣板橋地方法院以93年度
    簡字第1861號判決判處有期徒刑2 月確定，於93年11月23日
    執行完畢。再於94年間因竊盜案件，經本院以95年度桃簡字
    第872 號判決判處有期徒刑4 月確定；復於94年間因施用毒
    品案件，經本院以95年度桃簡字第711 號判決判處有期徒刑
    3 月確定；另於95年間因施用毒品案件，經臺灣板橋地方法
    院以95年度訴字第1701號判決判處有期徒刑7 月確定；上開
    3 罪嗣經臺灣板橋地方法院以96年度聲減字第1149號裁定各
    減刑期二分之一，並定其應執行之刑為有期徒刑6 月又15日
    確定，甫於96年7 月16日執行完畢出監。又於95年間因施用
    毒品案件，經本院以97年度審訴字第343 號判決判處有期徒
    刑8 月，並減為有期徒刑4 月確定，於98年1 月25日縮刑期
    滿執行完畢（均構成累犯）。
三、被告另曾於93年間因施用毒品案件，經臺灣板橋地方法院以
    93年度毒聲字第707 號裁定送觀察、勒戒後，認無繼續施用
    毒品傾向，於93年5 月14日執行完畢釋放出所，並經臺灣板
    橋地方法院檢察署檢察官於同日以93年度毒偵字第1910號為
    不起訴處分確定；又於上開觀察、勒戒執行完畢釋放後5 年
    內之94年間因施用毒品案件，經本院以95年度桃簡字第711
    號判決判處有期徒刑3 月確定。詎仍不知悔改，明知海洛因
    業經公告列為毒品危害防制條例第2 條第2 項第1 款之第一
    級毒品，不得非法持有、施用，竟基於施用第一級毒品海洛
    因之犯意，於98年3 月29日20時許，在桃園縣大溪鎮○○路
    ○ 段318 號聚賢慈惠堂前，施用第一級毒品海洛因1 次。嗣
    於同日20時30分許，在上址為警查獲，並扣得其所有之海洛
    因殘渣袋1 只及其所有供（但非專供）施用毒品海洛因所用
    之注射針筒1 支。案經桃園縣政府警察局大溪分局報告臺灣
    桃園地方法院檢察署檢察官偵查後起訴。
四、證據名稱：
  (一)被告於警詢、偵訊及本院準備程序中之自白。
  (二)台灣檢驗科技股份有限公司濫用藥物檢驗報告及桃園縣政
      府警察局大溪分局被採尿人尿液暨毒品真實姓名與編號對
      照表各1 份附卷可稽。
  (三)海洛因殘渣袋1 只、注射針筒1 支等扣案可資佐證。
五、本件經檢察官與被告於審判外達成協商之合意且被告已認罪
    ，其合意內容為：就其施用第一級毒品部分，被告願受科刑
    範圍為有期徒刑9 月。經查，上開協商合意並無刑事訴訟法
    第455 條之4 第1 項所列情形之一，檢察官聲請改依協商程
    序而為判決，本院爰不經言詞辯論，於協商合意範圍內為協
    商判決，合予敘明。
六、扣案之殘渣袋1 只，係用以包裹第一級毒品海洛因之包裝袋
    ，而海洛因已經被告施打殆盡，且被告施打該物尿液中驗出
    嗎啡陽性反應，被告復自白施打海洛因，俱如前述，足見塑
    膠袋係殘留有毒品海洛因，應依毒品危害防制條例第18條第
    1 項前段規定，沒收銷燬之；至扣案之注射針筒1 支，係被
    告所有供（但非專供）其施用第一級毒品海洛因所用之物，
    應依刑法第38條第1 項第2 款規定，宣告沒收。
七、應適用之法條：刑事訴訟法第273 條之1 第1 項、第455 條
    之4 第2 項、第455 條之8 ，毒品危害防制條例第10條第1
    項、第18條第1 項前段，刑法第11條、第47條第1 項、第38
    條第1 項第2 款。
八、本判決除有刑事訴訟法第455 條之4 第1 項第1 款、第2 款
    、第4 款、第6 款、第7 款所定情形之一，或違反同條第2
    項規定者外，不得上訴。
九、如不服本件判決，得自收受判決送達之日起10日內，向本院
    提出上訴書狀，上訴於第二審法院。
本案經檢察官潘怡華到庭執行職務。
中    華    民    國    98    年    7     月     22   日
                  刑事庭  法  官  徐  培  元
以上正本證明與原本無異。
如不服本判決應於收受判決後10日內向本院提出上訴書狀，並應
敘述具體理由。其未敘述上訴理由者，應於上訴期間屆滿後20日
內向本院補提理由書 (均須按他造當事人之人數附繕本)「 切勿
逕送上級法院」。
                          書記官  張  筆  隆
中    華    民    國    98    年    7     月    22    日
附錄本件論罪科刑法條：
毒品危害防制條例第10條
施用第一級毒品者，處六月以上五年以下有期徒刑。
施用第二級毒品者，處三年以下有期徒刑。


司法院資訊處製作；財團法人民間司法改革基金會備份。
